【裁判字號】    95,易,547
【裁判日期】    951115
【裁判案由】    賭博
【裁判全文】
臺灣嘉義地方法院刑事判決               95年度易字第547號
公  訴  人  臺灣嘉義地方法院檢察署檢察官
被      告  丙○○
被      告  甲○○
                      號
上列被告等因賭博等案件，經檢察官提起公訴（95年度偵字第49
41、6937號），被告於本院行準備程序時就犯罪事實為有罪之陳
述，經本院合議庭裁定適用簡式審判程序，判決如下：
    主  文
丙○○共同意圖營利，供給賭博場所，處有期徒刑壹年。扣案如
附表一所示之物，均沒收。
甲○○共同意圖營利，供給賭博場所，處有期徒刑參月，如易科
罰金，以新臺幣壹仟元折算壹日。扣案如附表一所示之物，均沒
收。
    事  實
一、丙○○係設址在嘉義市○區○○里○○路四八三號一樓「鴻
    運電子遊戲場」實際負責人，明知其登記負責人何茂嘉雖依
    電子遊戲場業管理條例向嘉義市政府辦理營利事業登記。惟
    其本人從未依電子遊戲場業管理條例向嘉義市政府辦理營利
    事業登記，竟利用該址經營賭博性電子遊戲機（未據起訴）
    ，並意圖營利，自民國九十五年六月五日起，僱用甲○○擔
    任店員，二人即共同意圖營利，並基於提供賭博場所、聚眾
    賭博及賭博之犯意聯絡，接續在提供上開公眾得出入之場所
    ，設置電子遊戲機三十六台，由甲○○負責在現場開分、洗
    分及兌換現金，其玩法係先由甲○○依客人所交付之現金，
    以一比一之比率，在該客人所欲把玩之電子遊戲機具開分，
    再將機具交由該客人任意押注或與機具對打，如押中或打贏
    ，客人可獲得不等倍數之點數；反之，若未押中或打輸，積
    分即由電子遊戲機具沒入，積分得向甲○○依原兌換比率換
    回現金，以此方式聚集不特定賭客，並與之對賭。嗣乙○○
    於九十五年七月五日晚上九時許，前往上址賭玩「滿天星」
    電子遊戲機，並於同日晚上十時五十分許，將賭玩後所累積
    之分數八千三百分，向甲○○兌換現金新臺幣（下同）八千
    三百元，旋為警搜索查獲，並扣得如附表一所示之丙○○所
    有電子遊戲機（含IC板）及電腦主機、遊戲機內賭資，及扣
    得乙○○兌得之賭資八千三百元（乙○○部分另行判決）。
二、案經嘉義市警察局第二分局報告臺灣嘉義地方法院檢察署檢
    察官自動檢舉後偵查起訴。
    理    由
一、上開事實，業據被告丙○○、甲○○於偵審時坦承不諱，有
    共犯乙○○於警詢時供述相符，並有證人甲○○、乙○○、
    何茂嘉於偵查中結證明確（偵卷第9至14頁），及嘉義市政
    府營利事業登記證一紙、現場照片七張在卷可佐，復有附表
    一、二所示之物扣案可稽，綜上事證，被告自白確與事實相
    符，要屬無疑；本案事證明確，被告犯行，應堪認定。
二、核被告丙○○、甲○○二人所為，係犯刑法第二百六十六條
    第一項前段之於公眾得出入之場所賭博罪及第二百六十八條
    之意圖營利供給賭博場所罪、及意圖營利聚眾賭博罪。被告
    二人間就前開犯行，有犯意聯絡及行為分擔，均為共同正犯
    。被告二人自九十五年六月五日至同年七月五日為止，於公
    眾得出入之場所賭博、意圖營利供給賭博場所、意圖營利聚
    眾賭博之犯行，均係基於一個賭博犯意之決定，利用設置電
    子遊戲機營業之機會，在時間緊接、場所相同情況下，就各
    該相同犯罪構成事實，本於單一犯意接續進行，以實現一犯
    罪構成要件之單一行為，均屬接續犯，應各以一罪論。又被
    告二人均以一行為觸犯上開三罪名，為想像競合犯，應依刑
    法第五十五條規定從一重之圖利供給賭博場罪處斷，公訴人
    未慮及其利用電子遊戲場之賭博場地之情節，重於聚眾賭博
    情節，認應從一重論以圖利聚眾賭博，容有未洽。又本件接
    續犯行時間雖部分在九十五年七月一日修正刑法之前、後，
    惟其等行為即接續實施至九十五年七月一日以後，自無行為
    後法律變更問題，併予敘明。至被告丙○○雖另涉違反電子
    遊戲場業管理條例規定犯行，惟其電子遊戲場業管理條例第
    十五條所規定之「經營電子遊戲場業」，係指以經營電子遊
    戲場為業，本即含有常業或連續為犯性質，縱行為人長期經
    營電子遊戲場，應屬接續犯，又因行為接續實施至九十五年
    七月一日之後，既與前開三罪非屬想像競合犯，刑法又已廢
    除牽連犯規定，而應依數罪分論併罰，與經起訴部分並無審
    判不可分關係，其既未經起訴，自無庸一併審究。
三、爰審酌被告丙○○前有三次賭博犯行、及公共危險，均遭判
    處罪刑之前案紀錄，素行不佳，被告甲○○則無犯罪紀錄，
    素行良好，有台灣高等法院被告前案紀錄表一紙附卷可憑，
    惟犯罪之動機在牟取不正當利益，而經營賭博，經營時間長
    達數月，其利用賭博性電子遊戲機之犯罪手段；被告丙○○
    國中畢業、未婚、無子女、前曾從事玻璃工作，被告甲○○
    高職畢業，未婚，無子女等生活狀況及智識程度；被告甲○○雖係共犯，惟僅係受僱之地位，且於偵查中主動坦承犯行
    ，惡性遠較擔任店長之被告丙○○輕微；其擺設機台數量達
    三十餘台，敗壞社會風氣，所生危害非輕，被告丙○○於數
    次偵查後始坦承之犯後態度等一切情狀，各量處如主文所示
    之刑，併就被告甲○○部分諭知易科罰金之折算標準，以示
    懲儆。扣案如附表一所示編號1至12之電子遊戲機、IC板、
    主機等物，為當場賭博之器具；自如附表一編號13所示遊戲
    機內扣得之二萬六千零六十元現金，係在賭檯之財物，不問
    屬於犯人與否，均應依刑法第二百六十六條第二項宣告沒收
    。至自同案被告乙○○身上扣案財物，係被告乙○○因犯罪
    所得之物品，另案依法沒收。
據上論斷，應依刑事訴訟法第二百七十三條之一第一項、第二百
九十九條第一項前段，刑法第二十八條、第二百六十六條第一項
前段、第二項、第二百六十八條、第五十五條、第四十一條第一
項前段，刑法施行法第一條之一第一項、第二項前段，判決如主
文。
中    華    民    國    95    年    11    月    15    日
                  刑事第一庭  法  官  蔡廷宜
上列正本證明與原本無異。
如不服本判決，應於判決送達後10日內向本院提出上訴狀（應附
繕本）。
中    華    民    國    95    年    11    月    15    日
                              書記官  蕭琪男
附錄論罪科刑法條：
刑法第二百六十六條第一項前段：
在公共場所或公眾得出入之場所賭博財物者，處一千元以下罰金。
中華民國刑法第266條
(普通賭博罪與沒收物)
在公共場所或公眾得出入之場所賭博財物者，處1千元以下罰金
。但以供人暫時娛樂之物為賭者，不在此限。
當場賭博之器具與在賭檯或兌換籌碼處之財物，不問屬於犯人與
否，沒收之。
中華民國刑法第268條
(圖利供給賭場或聚眾賭博罪)
意圖營利，供給賭博場所或聚眾賭博者，處3年以下有期徒刑，
得併科3千元以下罰金。
附表一：
┌───┬─────┬────┐
│編號  │名稱      │數量    │
├───┼─────┼────┤
│1     │金蘋果    │1台     │
├───┼─────┼────┤
│2     │金龍鳳    │1台     │
├───┼─────┼────┤
│3     │超級神龍  │2台     │
├───┼─────┼────┤
│4     │大象王國  │1台     │
├───┼─────┼────┤
│5     │交通常識  │5台     │
├───┼─────┼────┤
│6     │滿貫大亨  │5台     │
├───┼─────┼────┤
│7     │水果盤    │5台     │
├───┼─────┼────┤
│8     │七支撲克  │10台    │
├───┼─────┼────┤
│9     │賽車      │6台     │
├───┴─────┼────┤
│合計              │36台    │
├───┬─────┼────┤
│10    │七支撲克  │主機一台│
│      │          │        │
├───┼─────┼────┤
│11    │電玩IC板  │34塊    │
├───┼─────┼────┤
│12    │電腦主機  │1台     │
├───┼─────┼────┤
│13    │「水果盤」│26060元 │
│      │電玩內賭資│        │
└─────────┴────┘
附表二：
    賭客乙○○當場兌換現金：八千三百元


司法院資訊處製作；財團法人民間司法改革基金會備份。
